【裁判字號】    89,易,524
【裁判日期】    890802
【裁判案由】    妨害家庭等
【裁判全文】
臺灣雲林地方法院刑事判決                          八十九年度易字第五二四號
    公  訴  人  臺灣雲林地方法院檢察署檢察官
    被      告  乙○○
    被      告  甲○○
右被告因妨害家庭等案件，經檢察官提起公訴（八十九年度偵字第二二九四號），本
院判決如左：
    主  文
張祐智連續有配偶而與人通姦，處有期徒刑肆月，如易科罰金，以佰元折算壹日；
又傷害人之身體，處拘役貳拾日，如易科罰金，以佰元折算壹日。
甲○○連續與有配偶之人相姦，處有期徒刑肆月，如易科罰金，以佰元折算壹日。
    事  實
一、張祐智係丙○○之配偶，為有配偶之人。其於民國七十九年間，竟基於通姦之概
    括犯意，與甲○○結識後，在台北縣三重市某地等處同居通姦；甲○○於八十一
    年三月間，亦得知張祐智為有配偶之人，其至該時起已明知張祐智為配，竟基於
    與張祐智相姦之概括犯意，自斯時起至八十九年七月二十日止，先後在台北縣三
    重市、雲林縣土庫鎮溪邊里溪埔十六號等地，連續發生性行為多次，並於八十五
    年五月十一日生育一女「林楹苡」。嗣於八十九年五月一日二十二時許，為丙○
    ○會警查獲；又張祐智於八十九年五月一日二十二時許，因與其配偶丙○○談論
    離婚之事時，發生口角糾紛，張祐智竟萌傷害之犯意，以腳踢及丙○○胸部，造
    成丙○○跌倒，受有左手瘀傷五Ｘ一公分之傷害。
二、案經丙○○訴由雲林縣警察局虎尾分局報請臺灣雲林地方法院檢察署檢察官偵查
    起訴。
    理  由
一、訊之被告張祐智、甲○○二人，對於右揭時地發生姦情等情不諱，惟辯稱：是告
    訴人丙○○同意伊們二人同居住在一起的云云。經查，右揭事實，已據告訴人丙
    ○○指訴綦詳，而告訴人丙○○亦到庭否認同意被告二人發生性關係情事，參以
    一般人女人均以家庭為生活中心，重視夫妻感情及子女生活品質，當無可能容納
    其他女人共事一夫情事，因此，被告張祐智前雖將被告甲○○接回住處同居，彼
    等亦維維持同居性關係，亦難憑此即遽認已得告訴人之同意情事。是被告彼等對
    此所辯，又未能提出其他積極證據以供本院採酌，所辯應係犯後卸飾之詞，實無
    足取。再者，被告張祐智以腳踢及丙○○，造成告訴人丙○○跌倒，受有左手瘀
    傷五Ｘ一公分之傷害部分，亦據告訴人丙○○指訴綦詳，核與證人張育瑜即被告
    張祐智與告訴人丙○○所生之女，到庭證以八十九年五月一日晚上，張祐智有踢
    丙○○，伊當時在場，伊母親〔指告訴人丙○○〕手有受傷等語，尚屬相符，並
    有驗傷診斷書可佐，參以被告張祐智亦不否認其有推及告訴人丙○○情事，顯見
    告訴人丙○○所受上揭傷害，確為被告張祐智造成所致無訛。被告張祐智辯稱僅
    以手推告訴人丙○○，沒有踢他等情，應係避重就輕之詞，無由採信。事證明確
    ，被告二人犯行，均堪認定。
二、核被告張祐智所為，係犯刑法第二百三十九條前段之通姦罪、及同法第二百七十
    七條第一項之傷害罪行；被告甲○○所為，係犯刑法第二百三十九條後段之相姦
    罪行。被告張祐智所犯上揭二罪間，犯意各別，行為互殊，應分論併罰。彼等先
    後多次通姦及相姦犯行，時間緊接，犯意概括，所犯構成要件相同，各為連續犯
    ，依刑法第五十六條規定，各以一罪論，並加重其刑。爰審酌被告張祐智前於八
    十一年間，因傷害案件，經台灣高等法院判處有期徒刑四月確定，於八十二年六
    月二日易科罰金執行完畢〔未合累犯要件〕、被告林素玲無前科紀錄，有台灣雲
    林地方法院檢察署刑案資料查註紀錄表、本院被告全國前案紀錄表可按，彼等因
    一時失慮，致罹刑章，其犯罪動機、目的、對於被害人所生之損害程度，及犯後
    態度等一切情狀，各量處以如主文所示之刑，並均諭知易科罰金之折算標準。
據上論斷，應依刑事訴訟法第二百九十九條第一項前段，刑法第二百三十九條、第二
百七十七條第一項、第五十六條、第四十一條，罰金罰鍰提高標準條例第一條前段、
第二條，判決如主文。
本案經檢察官盧永盛到庭執行職務
中      華      民      國    八十九    年      八      月    二      日
                                       臺灣雲林地方法院刑事第一庭
                                             法     官
右正本證明與原本無異。
如不服本判決，應於判決送達後十日內向本院提出上訴狀( 應附繕本 )。
                                             書  記 官
中      華      民      國    八十九    年      八      月    二    日
刑法第二百三十九條
有配偶而與人通姦者，處一年以下有期徒刑。其相姦者亦同。
刑法第二百七十七條
傷害人之身體或健康者，處三年以下有期徒刑、拘役或一千元以下罰金。
犯前項之罪因而致人於死者，處無期徒刑或七年以上有期徒刑，致重傷者，處三年
以上十年以下有期徒刑。


司法院資訊處製作；財團法人民間司法改革基金會備份。
